臺灣高等法院刑事裁定
110年度毒抗字第1268號
抗  告  人  
即  被  告  李浩桐





上列抗告人因違反毒品危害防制條例案件，不服臺灣新北地方法
院中華民國110年7月30日裁定（110年度毒聲字第914號），提起
抗告，本院裁定如下：
    主  文
抗告駁回。 
    理  由
一、原裁定意旨略以：被告李浩桐基於施用第一級、第二級毒品
    之犯意，於民國109 年6 月19日下午4 時許，在桃園市○○區
    ○○路0 段000 巷00弄0 ○0 ○0 號5 號房居所，以將第一級毒
    品海洛因及第二級毒品甲基安非他命置於玻璃球燒烤吸食煙
    霧方式，同時施用海洛因及甲基安非他命1 次，業據被告於
    警詢、偵訊坦承不諱，且被告為警查獲後採集之尿液送檢驗
    結果呈安非他命、甲基安非他命、可待因及嗎啡陽性反應，
    有桃園市政府警察局大溪分局被採尿人尿液暨毒品真實姓名
    與編號對照表、台灣檢驗科技股份有限公司濫用藥物檢驗報
    告1 紙可稽，被告施用海洛因、甲基安非他命犯行固可認定
    。惟被告於警詢時表明自己有施用舌下錠，被告施用毒品行
    為是否有毒品危害防制條例第21條之事由，或應為該事由之
    不起訴處分效力所及? 又被告施用毒品行為縱屬發生於上開
    治療後再犯，究應循保安處分聲請或起訴，宜由檢察官查明
    並妥為處理。於此事實未明，難認檢察官本件聲請有據，因
    而駁回檢察官之聲請等語。
二、抗告意旨略以：檢察官聲請觀察、勒戒，抗告人想請問為何
    聲請駁回，請撤銷原裁定等語。
三、按當事人對於法院之裁定有不服者，除有特別規定外，得抗
    告於直接上級法院；抗告法院認為抗告不合法律上程式或法
    律上不應准許者，應以裁定駁回之，刑事訴訟法第403條第1
    項、第411條前段分別定有明文。又刑事之上訴或抗告，以
    受裁判人因受不利益之裁判，為求自己利益起見請求救濟者
    ，方得為之。而受裁判人上訴、抗告之利益或不利益，應就
    一般客觀情形觀之，並非以上訴人或抗告（再抗告）人之主
    觀利益為準（最高法院98年度台抗字第282號裁定意旨參照
    ）。
四、查抗告人有於前揭時、地同時施用海洛因、甲基安非他命1
    次之事實，有原裁定所載之證據可佐，檢察官因認抗告人目
    前在監執行，無法執行戒癮治療程序，依毒品危害防制條例
    第20條第1項及觀察勒戒處分執行條例第3條第1項規定，向
    原審法院聲請將抗告人送勒戒處所執行觀察、勒戒。如無論
    原審駁回檢察官聲請之理由是否妥適，檢察官之聲請既經駁
    回，即回復檢察官未聲請狀態，此於抗告人並無不利之情形
    ，即無抗告利益可言，依前揭說明，其提起本件抗告，於法
    不合，且無可補正，自應予駁回。
據上論斷，應依刑事訴訟法第411條前段，裁定如主文。
中　　華　　民　　國　　110 　年　　9 　　月　　9 　　日
                  刑事第十四庭  審判長法　官　黃斯偉
                              　　    法　官　許泰誠
                              　      法　官　黎惠萍
以上正本證明與原本無異。
不得再抗告。
                                      書記官　江采廷
中　　華　　民　　國　　110 　年　　9 　　月　　9 　　日